臺灣高等法院刑事判決
110年度上訴字第1007號
上  訴  人  
即  被  告  蔡泰羽  


選任辯護人  陳建文律師
            盧國勳律師
上列上訴人即被告因詐欺等案件，不服臺灣新北地方法院109年
度審訴字第2099號，中華民國109年12月11日第一審判決（起訴
案號：臺灣新北地方檢察署109年度偵字第26837號，移送併辦案
號：臺灣新北地方檢察署109年度偵字第27048號），提起上訴，
本院判決如下：
    主  文
原判決撤銷。
戊○○犯如附表所示之罪，各處如附表 「本院宣告罪刑」欄所示
之刑。應執行有期徒刑壹年陸月。
    事  實
一、戊○○於民國109 年4 月間，加入真實姓名年籍不詳、通訊軟體微信暱稱「釘釘」、「小噴噴」、「長草顏團子」、「宙斯」、「漩渦」及以「魚」圖案作為標誌之微信帳號之成員（無證據證明未成年）所屬三人以上之詐欺集團（戊○○所涉違反組織犯罪條例部分，本案並非首先繫屬），擔任提領詐騙款項，俗稱「車手」之工作，並約定於提領及交付款項後，獲取該日總領取款項2%為報酬。戊○○與上開詐欺集團成員共同意圖為自己不法所有，基於三人以上共同詐欺取財及掩飾、隱匿特定犯罪所得之去向、所在之犯意聯絡，先由該詐欺集團成員，分別於附表所示之時間，以如附表所示方式，詐騙「告訴人」欄所示之人匯款至所示之帳戶，戊○○再依「小噴噴」指示，至指定地點拿取該些人頭帳戶之提款卡及密碼，先後前往各該自動櫃員機提領款項，得手後將領得之款項交付該詐欺集團成員轉交上手，藉此層層轉交方式製造金流斷點隱匿詐欺犯罪所得之去向，因此獲取新臺幣（下同）1,000 元之車馬費。嗣丁○○、乙○○、丙○○、甲○○、己○○發覺受騙，分別報警處理，經警調閱提款地點自動櫃員機監視器錄影畫面進行比對，而悉上情。
二、案經丁○○、乙○○、丙○○、甲○○、己○○訴由新北市政府警察局
    林口分局報請臺灣新北地方檢察署檢察官偵查起訴及移送併
    辦。
    理  由
壹、證據能力
一、按被告以外之人於審判外之陳述，雖不符合刑事訴訟法第15
    9 條之1 至第159 條之4 之規定，但經當事人於審判程序同
    意作為證據，法院審酌該言詞陳述或書面陳述作成時之情況
    ，認為適當者，亦得為證據；當事人、代理人或辯護人於法
    院調查證據時，知有第159 條第1 項不得為證據之情形，而
    未於言詞辯論終結前聲明異議者，視為有前項之同意，刑事
    訴訟法第159 條之5 第1 項、第2 項分別定有明文。查檢察
    官、被告戊○○及辯護人於原審、本院準備程序及審理時，對
    於本判決下列所引用其他各項被告以外之人於審判外之陳述
    ，就證據能力均未表示爭執，且迄言詞辯論終結前並未聲明
    異議（見原審卷第99頁至第104頁、本院卷第97頁至第100頁
    、第205頁至第208頁）。本院審酌上開證據資料製作時之情
    況，尚無違法不當及證明力明顯過低之瑕疵情形，基於尊重
    當事人對傳聞證據之處分權，及證據資料愈豐富，愈有助於
    真實發見之理念，且強化言詞辯論主義，使訴訟程序得以順
    暢進行，認上開傳聞證據均具有證據能力。　　
二、本判決下列認定事實所引用之非供述證據，並無證據證明係
    公務員違背法定程序取得之證據，且與本案待證事實具有關
    聯性，當事人亦未爭執證據能力，自得為證據使用。　　　
貳、實體部分
一、認定犯罪事實所憑之證據及理由
  ㈠上揭犯罪事實，業據被告於警詢、檢察事務官詢問、偵訊、
    原審及本院審理時坦承不諱（見臺灣新北地方檢察署109 年
    度偵字第26837號偵查卷【下稱偵卷】第10頁至第14頁、第1
    17頁、第118 頁、109 年度偵字第27048號偵查卷第117 頁
    、第118頁、原審卷第88頁至第90頁、第99頁、第104 頁、
    第105頁、本院卷第97頁、第204頁、第212頁），核與證人
    即告訴人丙○○、乙○○、甲○○、丁○○、己○○於警詢時之證述相
    符（見偵卷第43頁至第45頁、第53頁至第55頁、第61頁、第
    62頁、第69頁至第71頁、第77頁至第80頁），並有告訴人丙○○之台北富邦銀行帳戶、元大銀行帳戶之存摺封面暨內頁影
    本各1 紙（見偵卷第49頁、第50頁）、告訴人乙○○之匯款簡
    訊擷圖3張、匯款畫面1張（見偵卷第59頁、第60頁）、告訴
    人甲○○之自動櫃員機交易明細表影本1紙（見偵卷第65頁）
    、告訴人丁○○之網路銀行交易結果查詢畫面翻拍照片1 張（
    見偵卷第73頁）、告訴人己○○之自動櫃員機交易明細表影本
    1 紙（見偵卷第83頁）、被告提領現金犯罪時間一覽表（見
    偵卷第85頁至第95頁）、監視錄影畫面翻拍照片24張（見偵
    卷第97頁至第108 頁）、兆豐國際商業銀行股份有限公司（
    下稱兆豐銀行）109 年10月28日兆銀總集中字第1090059404
    號函暨帳號00000000000 號帳戶之交易明細表（見原審卷第
    53頁至第55頁）、合作金庫商業銀行楠梓分行（下稱合庫銀
    行）109 年10月28日合金楠梓字第10910280001 號函暨帳號
    0000000000000 號帳戶之交易明細表（見原審卷第57頁至第
    59頁）、永豐商業銀行（下稱永豐銀行）作業處109 年11月
    2 日作心詢字第1091027129號函暨帳號00000000000000號帳
    戶之交易明細表各1 份（見原審卷第61頁至第63頁）、監視
    器錄影檔光碟1 片（見偵卷證物袋）等附卷可稽，足認被告
    之任意性自白與事實相符，應堪信為真實。
  ㈡綜上，本案事證明確，被告犯行洵堪認定，均應依法論科。
二、論罪　　
　㈠所犯法條
　⒈被告加入微信暱稱「釘釘」、「小噴噴」、「長草顏團子」
    、「宙斯」、「漩渦」及以「魚」圖案作為標誌之微信帳號
    成員所屬詐欺集團擔任「車手」，依指示前往特定地點提領
    款項，交付所屬詐欺集團其他成員，足認共同參與實施本案
    詐欺取財犯行之共犯人數至少為3人以上無疑。且被告於原
    審審理時亦稱：不確定該詐欺集團成員人數，但包含我至少
    有6 個人等語（見原審卷第89頁），足徵被告知悉其所加入
    之詐欺集團成員有3 人以上，灼然至明。
　⒉被告與所屬詐欺集團成員共同訛騙如附表所示告訴人等之財
    物，構成刑法第339條之4第1項第2款之罪，為最輕本刑6月
    以上有期徒刑以上之罪，屬洗錢防制法所稱特定犯罪。而本
    案詐騙如附表所示告訴人等之詐欺所得，乃透過被告提領帳
    戶款項後將之交付該詐欺集團成員再轉交上手，以此層層轉
    交上手方式，達其隱匿贓款、避免遭查緝之目的，被告對此
    亦有認知，而被告並非各該帳戶之名義人，卻持各該帳戶金
    融卡提領帳戶內贓款後，再交付該集團成員，實際上被告已
    透過現金之轉交製造資金斷點，使偵查機關除藉由自動櫃員
    機監視器錄影畫面鎖定被告外，難以再向上溯源，並使其餘
    集團共犯得以掩飾不法金流移動，自無法將之定性為單純犯
    罪後處分贓物之行為。是被告所為，已係掩飾、隱匿特定犯
    罪所得去向、所在，而移轉詐欺取財之特定犯罪所得，自屬
    洗錢防制法所規範之洗錢行為。
　⒊是核被告所為，均係犯刑法第339 條之4第1 項第2 款之三人
    以上共同犯詐欺取財罪及洗錢防制法第14條第1 項之一般洗
    錢罪，各5罪。
　㈡各論以接續犯
　　被告及其所屬詐欺集團成員如附表編號2及3所示，各係對同
    一告訴人施用詐術，致告訴人陷於錯誤，接連於相近時間匯
    款至指定帳戶。其等應均係基於同一犯意、利用同一機會為
    之，侵害法益各相同，各行為之獨立性均極為薄弱，於時間
    差距上，難以強行分開，應各視為數個舉動之接續施行，而
    各論以接續犯之包括一罪。又被告及其所屬詐欺集團成員如
    附表編號1、3及5所示，陸續提領告訴人款項，隱匿特定犯
    罪所得去向而洗錢，均係於密切接近時空，各侵害同一告訴
    人之財產法益，其分次提款行為之獨立性極為薄弱，依一般
    社會健全觀念，在時間差距上難以強行分開，在刑法評價上
    ，應各視為數個舉動之接續施行，而為包括之一行為予以評
    價，各為接續犯。
  ㈢共同正犯
　　被告分別就其所參與如附表所示犯行，與所屬詐欺集團其他
    不詳成員間，具有犯意聯絡及行為分擔，均應論以共同正犯
    。
  ㈣想像競合
    被告如附表所示，所犯刑法第339條之4第1項第2款三人以上
    共同犯詐欺取財罪、洗錢防制法第14條第1項之一般洗錢罪
    間，有實行行為局部同一之情形，為想像競合犯，應各依刑
    法第55條規定從一重之三人以上共同犯詐欺取財罪處斷。
  ㈤數罪併罰
　　刑法之加重詐欺取財罪係侵害個人財產法益之犯罪，其罪數
    計算，依一般社會通念，應以被害人數、被害次數之多寡，
    決定其犯罪之罪數（最高法院110年度台上字第2959號判決
    同此見解）。查被告如附表所示各次犯行，犯意各別，行為
    互殊，且侵害對象、法益歸屬概不相同，應分論併罰。
  ㈥附此敘明部分
　⒈被告與所屬詐騙集團成員相互利用彼此行為，由其他成員對
    告訴人施用詐術，使告訴人受騙匯款至指定帳戶，經被告提
    領後交付另一成員，再輾轉交付其他成員，藉此製造金流之
    斷點，使偵查機關難以追查帳戶金流，目的顯在掩飾、隱匿
    該等款項作為特定犯罪所得財物之來源、去向及所在，被告
    此部分所為，已構成洗錢防制法第2條第2款之洗錢行為，業
    如前述。起訴書及併辦意旨書雖均漏未論及被告涉犯洗錢防
    制法第14條第1項之一般洗錢罪，惟其等犯罪事實欄暨附表
    均已詳載被告依上游指示提領款項，製造金流斷點之事實，
    應認已就被告涉犯一般洗錢罪部分提起公訴。且被告所犯一
    般洗錢罪與加重詐欺罪為想像競合犯，本院已為罪名之權利
    告知並賦予被告及辯護人辯明之程序保障，自得併與審究。
　⒉公訴意旨及併辦意旨認被告於109年4月26日下午5時51分，在
    新北市○○區○○路000號郵局提領11,005元（如起訴書及移送
    併辦意旨書附表編號2之第2筆），同日下午6時53分、54分
    （起訴書、併辦意旨書均誤載為同日下午5時53分、54分）
    在新北市○○區○○街000號彰化銀行提領之20,005元、10,005
    元（如起訴書及移送併辦意旨書附表編號3之第8、9筆），
    分別為告訴人乙○○、丙○○受騙後匯入指定帳戶，再由被告依
    指示提領之款項云云。然細譯被告提領現金犯罪時間一覽表
    、監視錄影翻拍照片、兆豐銀行00000000000號帳戶及合作
    金庫0000000000000 號帳戶交易明細表（見偵卷第87頁、第
    91頁、第101頁、原審卷第55頁、第59頁），被告係於告訴
    人甲○○被騙匯款至指定帳戶後，依指示於109年4月26日下午
    5時51分，在新北市○○區○○路000號郵局提領11,005元，於另
    案告訴人陳昭呈被騙匯款至指定帳戶後，依指示於同日下午
    6時53分、54分在新北市○○區○○街000號彰化銀行提領20,005
    元、10,005元，是上開款項應分別係告訴人甲○○、另案告訴
    人陳昭呈受騙匯入之金額。公訴意旨及移送併辦意旨認係告
    訴人乙○○、丙○○受騙後匯入之款項，應有誤會。
　㈦併予審理部分
　　臺灣新北地方檢察署109 年度偵字第27048號移送併辦之犯
    罪事實，與本案為同一事實，本院自應併予審理。
  ㈧刑之減輕事由
　⒈想像競合犯之處斷刑，本質上係「刑之合併」。其所謂從一
    重處斷，乃將想像競合犯組成之評價上數罪，合併為科刑一
    罪，其所對應之刑罰，亦合併其評價上數罪之數法定刑，而
    為一個處斷刑。易言之，想像競合犯侵害數法益者皆成立犯
    罪，論罪時必須輕、重罪併舉論述，同時宣告所犯各罪名，
    包括各罪有無加重、減免其刑之情形，亦應說明論列，量刑
    時併衡酌輕罪部分量刑事由，評價始為充足，然後依刑法第
    55條前段規定「從一重處斷」，非謂對於其餘各罪可置而不
    論。因此，法院決定處斷刑時，雖以其中最重罪名之法定刑
    ，做為裁量之準據，惟於裁量其輕重時，仍應將輕罪合併評
    價在內（最高法院108 年度台上字第4405、4408號判決意旨
    參照）。按洗錢防制法第16條第2 項規定：犯前二條之罪，
    在偵查或審判中自白者，減輕其刑。查被告於偵查及審判中
    均自白洗錢犯行，依上開規定原應減輕其刑，雖其洗錢犯行
    係屬想像競合犯其中之輕罪，參諸上開說明，本院於後述量
    刑時仍當一併衡酌該部分減輕其刑事由。
　⒉按刑法第59條規定犯罪情狀顯可憫恕，認科以最低度刑仍嫌
    過重者，得酌量減輕其刑，此雖為法院依法得行使裁量之事
    項，然非漫無限制，必須犯罪另有特殊之原因、環境與情狀
    ，在客觀上足以引起一般之同情，認為即予宣告法定低度刑
    期，猶嫌過重者，始有其適用（最高法院45年台上字第1165
    號判決參照）。查被告係因缺錢花用，即加入詐欺集團擔任
    車手工作，此經被告於警詢及檢察事務官詢問時陳述明確（
    見偵卷第11頁、第118頁），難認其犯罪情狀有何可憫恕之
    處，在客觀上顯不足以引起一般人之同情。況被告所犯加重
    詐欺取財罪，其法定刑為「1年以上7年以下有期徒刑，得併
    科1百萬元以下罰金」，難認存有宣告法定最低刑期猶嫌過
    重之情事。至被告所獲取之報酬多寡、生活狀況與犯後態度
    等節，並非犯罪特殊之原因與環境，未可據為酌量減輕之理
    由。
三、撤銷改判之理由
  ㈠原審以本案事證明確，依法論罪科刑，固非無見。然查：
　⒈被告本案所為同時犯有洗錢罪，為起訴效力所及，已如前述
    ，原審均漏未論及，容有疏誤。
　⒉被告於109年4月26日下午5時51分提領之11,005元，同日下午
    6時53分、54分提領之20,005元、10,005元分別係告訴人甲○○、另案告訴人陳昭呈受騙匯入之金額，業如前述。原審以
    被告所提領之11,005元，並非告訴人乙○○遭詐騙匯入之款項
    ，所提領之20,005元、10,005元，亦非告訴人丙○○遭詐騙匯
    入之款項，而就被告提領該部分款項所為不另為無罪之諭知
    ，亦有誤會。
　⒊被告於本院審理時，已與告訴人丙○○達成和解，賠償告訴人
    丙○○損失，並獲得告訴人甲○○之諒解，此有和解筆錄及本院
    公務電話紀錄可查（見本院卷第107頁、第193頁）。是本案
    量刑基礎已有變更，原審未及審酌上情，就被告對本案所為
    之刑罰量定，稍有未洽。被告上訴意旨請求從輕量刑，就如
    附表編號3、4告訴人丙○○、甲○○部分為有理由，就告訴人丁○○、乙○○、己○○部分雖無理由，然原判決既有上開可議之處
    ，其定執行刑部分亦無所附麗，均應由本院予以撤銷改判。
　㈡量刑
　　爰以行為人之責任為基礎，審酌被告年紀尚輕，不思循正當
    途徑獲取財物，參與詐欺集團而與其他集團成員共同為前開
    詐欺行為，非但造成告訴人受有財產上之損害，更助長詐騙
    歪風，且為掩飾該等不法所得，復為洗錢之行為，造成偵查
    犯罪機關追查贓款及其他詐欺成員之困難，嚴重破壞社會治
    安，應予嚴加非難。惟念被告犯後於警詢、偵查、審理中均
    坦承犯行，且自白洗錢犯行，並已與告訴人丁○○、乙○○、丙○○、己○○達成調解及和解，賠償其等部分損失，且已獲得其
    等及告訴人甲○○之諒解，又為回饋社會，持續捐款至臺灣癌
    症基金會、兒福聯盟等社會福利機構等情，有原審調解筆錄
    、本院和解筆錄、公務電話紀錄及捐款收據各1份在卷可查
    （見原審卷第93頁、第94頁、本院卷第105頁、第107頁、第
    175頁、第177頁、第179頁、第193頁）。又被告自陳為高職
    肄業之智識程度，目前從事外送工作，因另案易服社會勞動
    關係，工作時間短暫，每月收入僅8,000元，周末至工地上
    班，工資約1,400元，家境勉持，未婚，無須扶養之家屬等
    情（見本院卷第213頁、第214頁），及斟酌其犯罪之動機、
    目的、手段、於本案僅係擔任詐欺集團車手等參與程度，非
    屬該詐欺集團及一般洗錢犯行核心份子，暨其品行、所造成
    損害等一切情狀，分別量處如主文欄第2項所示之刑，並定
    其應執行刑。
　㈢不予沒收之說明
　⒈按犯罪所得，屬於犯罪行為人者，沒收之；前二項之沒收，
    於全部或一部不能沒收或不宜執行沒收時，追徵其價額；犯
    罪所得已實際合法發還被害人者，不予宣告沒收或追徵，刑
    法第38條之1 第1 項前段、第3 項、第5 項分別定有明文。
    又二人以上共同犯罪，關於犯罪所得之沒收、追繳或追徵，
    亦應各按其實際利得數額負責，換言之，應就各人實際分受
    所得之數為沒收（最高法院105 年度台上字第1733號判決參
    照）。
　⒉查被告提領附表所示款項，取得車馬費1,000 元，業據被告
    供陳明確（見偵卷第11頁、原審卷第89頁、本院卷第204頁
    ）。惟被告已與告訴人丁○○、乙○○、丙○○、己○○成立調解、
    和解並給付賠償金（合計63,300元），業如前述，被告賠償
    之數額已遠高於其實際所得，爰依刑法第38條之1第5 項規
    定不予宣告沒收。
據上論斷，應依刑事訴訟法第369條第1項前段、第364條、第299
條第1項前段，洗錢防制法第14條第1 項，刑法第11條前段、第2
8條、第339 條之4 第1 項第2 款、第55條、第51條第5 款，刑
法施行法第1條之1第1項，判決如主文。
本案經檢察官劉仕國提起公訴，檢察官黃冠傑移送併辦，檢察官
李吉祥、周慶華到庭執行職務。
中　　華　　民　　國　　110 　年　　8 　　月　　24　　日
                  刑事第二庭    審判長法　官  周盈文  
                                      法　官  郭豫珍 
                                      法　官  謝梨敏  
以上正本證明與原本無異。
如不服本判決，應於收受送達後20日內向本院提出上訴書狀，其
未敘述上訴之理由者並得於提起上訴後20日內向本院補提理由書
（均須按他造當事人之人數附繕本）「切勿逕送上級法院」。
                                      書記官  周彧亘   
中　　華　　民　　國　　110 　年　　8 　　月　　25　　日
附錄本案論罪科刑法條：
中華民國刑法第339條之4
犯第 339 條詐欺罪而有下列情形之一者，處 1 年以上 7 年以
下有期徒刑，得併科 1 百萬元以下罰金：
一、冒用政府機關或公務員名義犯之。
二、三人以上共同犯之。
三、以廣播電視、電子通訊、網際網路或其他媒體等傳播工具，
    對公眾散布而犯之。
前項之未遂犯罰之。
洗錢防制法第14條
有第二條各款所列洗錢行為者，處7 年以下有期徒刑，併科新臺
幣5 百萬元以下罰金。前項之未遂犯罰之。
前二項情形，不得科以超過其特定犯罪所定最重本刑之刑。
附表：

編號 告訴人     遭詐騙經過 匯款之時間、地點、金額及匯入帳戶 提領時間 提領地點  提領金額 提領帳戶  本院宣告罪刑 1 丁○○ 詐欺集團成員假冒威立生活館員工，於109 年4 月26日下午2 時56分許電聯丁○○，佯稱需解除錯誤訂單云云，再由該集團成員假冒中國信託銀行客服人員，於同日下午3時10分許電聯丁○○，佯稱須操作自動櫃員機解除設定云云，致丁○○陷於錯誤，依指示操作自動櫃員機。 同日下午4 時49分許在其住處，以網路銀行轉帳99,999元至兆豐銀行帳號00000000000 號帳戶（下稱兆豐帳戶） 同日下午4 時53分許 新北市○○區○○路000 號彰化銀行自動櫃員機 20,005元（含手續費） 兆豐帳戶 戊○○犯三人以上共同詐欺取財罪，處有期徒刑壹年貳月。     同日下午4 時54分許 同上 20,005元（含手續費） 同上      同日下午4 時54分許 同上 20,005元（含手續費） 同上      同日下午4 時55分許 同上 20,005元（含手續費） 同上      同日下午4 時56分許 同上 20,005元（含手續費） 同上  2 乙○○ 詐欺集團成員假冒MOMO購物員工，於109 年4 月26日下午4時8 分許電聯乙○○，佯稱訂單錯誤，致生刷卡款項云云，又由該集團成員假冒國泰世華銀行行員，於同日下午4時24分許電聯乙○○，佯稱需操作自動櫃員機認證帳戶云云，致乙○○陷於錯誤，依指示操作自動櫃員機。 同日下午5 時6 分許，在屏東縣○○鄉○○路000號全家便利商店，以自動櫃員機轉帳1,000元（含手續費）至兆豐帳戶 同日下午5 時23分許 同上 8,005 元（含手續費） 同上 戊○○犯三人以上共同詐欺取財罪，處有期徒刑壹年壹月。    同日下午5 時10分許，在上址便利商店，以自動櫃員機轉帳6,000元（含手續費）至兆豐帳戶         同日下午5 時14分許，在上址便利商店，以自動櫃員機轉帳1,000 元（含手續費）至兆豐帳戶      3 丙○○ 詐欺集團成員假冒元大銀行客服人員，於109 年4 月26日下午4時15分許電聯丙○○，佯稱因網路購物商家人員作業疏失，誤將其升級為VIP 會員，將自帳戶扣款，需操作自動櫃員機解除設定云云，致丙○○陷於錯誤，而依指示操作自動櫃員機。 同日下午4 時49分許，在其住處，以網路銀行轉帳49,985元至合庫銀行帳號0000000000000 號帳戶（下稱合庫帳戶） 同日下午4 時57分許 同上 20,005元（含手續費） 合庫帳戶 戊○○犯三人以上共同詐欺取財罪，處有期徒刑壹年貳月。     同日下午4 時57分許 同上 20,005元（含手續費） 同上      同日下午4 時58分許 同上 10,005元（含手續費） 同上     同日下午4 時58分許，在其住處，以網路銀行轉帳50,000元（含手續費）至合庫帳戶 同日下午5 時7 分許 同上 20,005元（含手續費） 同上      同日下午5 時8分許 同上 20,005元（含手續費） 同上      同日下午5 時8分許 同上 9,005 元（含手續費） 同上     同日下午5 時許，在桃園市○○區○○○街000 號全家便利商店，以自動櫃員機轉帳13,558元至合庫帳戶 同日下午5 時31分許 同上 14,005元（含手續費） 同上  4 甲○○ 詐欺集團成員假冒小三美日網路購物之員工，於109 年4月26日下午5 時18分許電聯甲○○，佯稱因內部人員作業疏失，誤設訂單，將重複扣款，需操作自動櫃員機解除設定云云，致甲○○陷於錯誤，依指示操作自動櫃員機。 於109 年4 月26日下午5 時47分許，在高雄市○○區○○○路000 號青年郵局，以自動櫃員機轉帳10,997元至兆豐帳戶 同日下午5 時51分許 新北市○○區○○路000 號郵局自動櫃員機 11,005元（含手續費） 兆豐帳戶 戊○○犯三人以上共同詐欺取財罪，處有期徒刑壹年。 5 己○○ 詐欺集團成員假冒網路購物商家及郵局員工，於109 年4 月26日下午5 時39分許前某時電聯己○○，佯稱因內部人員作業疏失，誤設為批發商，將逐月自帳戶扣款，需操作自動櫃員機取消設定云云，致己○○陷於錯誤，依指示操作自動櫃員機。 於109 年4 月26日下午6 時6 分許，在桃園市○○區○○○路0段00○00號OK便利商店，以自動櫃員機轉帳29,985元至永豐銀行帳號00000000000000號帳戶（下稱永豐帳戶） 同日下午6 時12分許 同上 20,005元（含手續費） 永豐帳戶 戊○○犯三人以上共同詐欺取財罪，處有期徒刑壹年貳月。     同日下午6 時13分許 同上 10,005元（含手續費） 同上